【裁判字號】    96,訴,1544
【裁判日期】    970919
【裁判案由】    毒品危害防制條例
【裁判全文】
臺灣臺北地方法院刑事判決              96年度訴字第1544號
公  訴  人  臺灣臺北地方法院檢察署檢察官
被      告  甲○○
選任辯護人  沙洪律師
被      告  戊○○
選任辯護人  張文寬律師
上列被告等因違反毒品危害防制條例案件，經檢察官提起公訴（
九十六年度偵字第一二九四三號），本院判決如下：
    主  文
甲○○、戊○○共同販賣第一級毒品，各處有期徒刑拾伍年貳月
。扣案如附表一編號一、二所示之物均沒收銷燬。扣案如附表一
編號三至七所示之物均沒收。
甲○○、戊○○被訴販賣第二級毒品予丙○○及辛○○部分均無
罪。
    事  實
一、甲○○與戊○○共同基於販賣第一級毒品海洛因（下稱海洛
    因）及第二級毒品甲基安非他命（起訴書誤載為安非他命，
    下稱甲基安非他命）以營利之犯意，於民國九十六年六月二
    十三日晚間十時許，由甲○○先以電話與真實姓名、年籍不
    詳、綽號「大傻」之成年男子聯繫購買海洛因及甲基安非他
    命之事宜，相約在臺北市○○○路與建國北路口交易，甲○○旋駕車搭載戊○○前往上開地點，由戊○○交付「大傻」
    現金新臺幣（下同）十七萬一千元，向「大傻」販入如附表
    一編號一所示之海洛因及如附表一編號二所示之甲基安非他
    命，交易完畢後，旋於同日晚間十一時四十五分許，因甲○○所駕之上開車輛在臺北市中山區○○○路六十號前併排停
    車，巡邏員警上前勸導，戊○○見員警靠近，即下車走向路
    邊騎樓處，巡邏員警發覺渠二人形跡可疑，乃進行盤查，發
    現戊○○及甲○○持有如附表一編號一、二所示之毒品，即
    將其二人逕行逮捕，並執行附帶搜索，當場扣得如附表一、
    二所示之物。
二、案經臺北市政府警察局中山分局報告臺灣臺北地方法院檢察
    署（下稱臺北地檢署）檢察官偵查起訴。
    理  由
壹、有罪部分：
一、證據之認定：
  (一)被告甲○○於本院審理時固承認其有於上開時地駕車搭載戊○○，以十七萬一千元之代價，向真實姓名、年籍不詳、綽
    號「大傻」之成年男子購買如附表一編號一、二所示之毒品
    ，旋為警查獲之事實，惟否認有何販賣毒品之犯行，辯稱：
    我是為了施用毒品，才購買如附表一編號一、二所示之毒品
    ，並不是要販賣云云；被告戊○○於本院審理時固承認其有
    搭乘甲○○所駕車輛，前往上開時地與「大傻」進行毒品交
    易，旋為警查獲之事實，惟否認有何有何販賣毒品之犯行，
    辯稱：因為甲○○開車，所以他叫我下車去與「大傻」進行
    毒品交易，錢也是甲○○交給我的，我並不知道所交易的毒
    品數量為何，且如附表一、二所示之物是甲○○之前先放在
    我的包包內云云。
  (二)茲就被告戊○○及其選任辯護人表示爭執之證據，即－1.扣
    案如附表一、二所示之毒品及2.被告戊○○警詢時之供述，
    是否具有證據能力，論述如下：
  1.扣案如附表一、二所示之毒品：
    本件被告戊○○辯稱：我看到制服員警在進行臨檢，就打開
    隨身背包要拿出證件時，就有一位便衣員警衝出來說要臨檢
    ，並且搶我的隨身背包，將置於背包內、如附表一、二所示
    之物通通倒出來云云；其選任辯護人則為被告戊○○辯護以
    ：如附表一、二所示之物均非經被告戊○○同意後搜索取得
    ，均為非法搜索取得之物，故均不具證據能力云云。經查：
  (1)按搜索係採令狀主義，應用搜索票，由法官審查簽名核發之
    ，目的在保護人民免受非法之搜索、扣押。惟因搜索處分具
    有急迫性、突襲性之本質，檢察官、檢察事務官、司法警察
    （官）難免發生時間上不及聲請搜索票之急迫情形，故刑事
    訴訟法第一百三十條規定附帶搜索、第一百三十一條規定緊
    急搜索、第一百三十一條之一規定同意搜索，乃無搜索票而
    得例外搜索之，稱為無票搜索。上開附帶搜索之範圍，以被
    告或犯罪嫌疑人之身體、隨身攜帶之物件、所使用之交通工
    具及其立即可觸及之處所為限，如逾此立即可觸及之範圍而
    逕行搜索，即係違法搜索（最高法院九十六年度台上字第五
    一八四號判決要旨可資參照）。
  (2)查九十六年六月二十三日晚間，證人即時任臺北市政府警察
    局中山分局圓山派出所（下稱圓山派出所）員警庚○○及乙○○前往臺北市○○○路、林森北路口執行巡邏勤務，見被
    告甲○○所駕車輛併排停車，便向前進行勸導，被告戊○○
    立即下車走向路邊騎樓處，乃覺被告戊○○形跡可疑，請被
    告甲○○下車，由乙○○負責看守被告甲○○，庚○○即向
    前盤查被告戊○○，適證人即時任圓山派出所員警子○○、
    丁○○、己○○及癸○○在附近執行肅槍肅毒專案勤務，行
    經該處，即上前支援，庚○○要求被告戊○○出示證件，被
    告戊○○神情緊張，支支吾吾，打開皮包拿取證件之際，庚○○即發現皮包內有夾鏈袋及類似毒品的物品，便詢問被告
    戊○○該等物品為何物，被告戊○○一驚，便失手將皮包掉
    在地上，皮包內物品散落一地，庚○○及子○○馬上發現散
    落地上之物品有如附表一編號一、二所示之毒品，旋將被告
    甲○○及戊○○二人以現行犯之身分予以逮捕，並對其二人
    之身體、隨身攜帶之物件、所使用之交通工具進行附帶搜索
    ，而扣得如附表一、二所示之物後，再將其二人帶回警局進
    行詢問，製作筆錄等情，業據證人庚○○、乙○○、子○○
    、己○○、丁○○及癸○○於本院九十七年四月八日審理時
    證述屬實（本院卷第一五八頁至第一六八頁參照）。
  (3)由上開六位證人所為一致之證述內容，足以證明，本件扣案
    如附表一、二所示之物，係因員警進行盤查時，發覺被告戊○○及甲○○持有毒品，而以現行犯之身分予以逮捕後，再
    依刑事訴訟法第一百三十條之規定進行附帶搜索所扣得，核
    與刑事訴訟法第一百三十一條之一同意搜索無涉，且無被告
    戊○○所述上開經員警以強制力取得之情形，又員警執行本
    件附帶搜索之範圍為被告二人之身體、隨身攜帶之物件及所
    使用之交通工具，故本件搜索並未違背法定程式，則經此合
    法搜索所取得之證據－即如附表一、二所示之物，自均有證
    據能力。
  2.被告戊○○警詢時之供述（偵查卷(一)第九頁至第十四頁參照
    ）：
    被告戊○○辯稱：我在接受員警詢問時所為陳述均不實在，
    因當時我想幫被告甲○○承擔責任，且警詢筆錄有部分是員
    警已經事先製作好之後，要求我照著念的，其中關於我自願
    受搜索的部分，是與我的陳述不相符合的云云。惟查，本院
    於九十七年一月二十九日行準備程序時，就被告戊○○於九
    十六年六月二十四日下午三時三十分許，在圓山派出所接受
    員警詢問時所錄製之錄音帶進行勘驗，結果認：員警於詢問
    被告戊○○時有全程連續錄音，且以一問一答之方式製作筆
    錄，警詢筆錄之內容與警詢錄音帶之內容大致相符，員警詢
    問被告時，語氣平和，並無以強暴、脅迫等不正方法詢問之
    情，有本院當日勘驗筆錄在卷可稽（本院卷第一一０頁至第
    一二六頁參照）。從而，本件員警於製作被告戊○○之詢問
    筆錄之過程，並無被告戊○○所指上開情形，且符合刑事訴
    訟法第一百零一條之一第一項、第二項之規定，故本件被告
    戊○○警詢時之供述，應具有證據能力。
  (三)本院查：
  1.被告甲○○於九十六年六月二十三日晚間十時許，先以電話
    與綽號「大傻」之成年男子聯絡購買海洛因及甲基安非他命
    之事宜，並相約在臺北市○○○路與建國北路口交易，被告
    甲○○旋駕車搭載被告戊○○前往上開地點，由被告戊○○
    交付「大傻」現金十七萬一千元，向「大傻」購得如附表一
    編號一、二所示之物，交易完畢後，於同日夜間十一時四十
    五分許，被告甲○○所駕車輛在臺北市中山區○○○路六十
    號前併排停車，為警盤查而發現被告二人持有如附表一編號
    一、二所示之毒品等事實，業據被告甲○○及戊○○坦承不
    諱，且經證人庚○○、乙○○、子○○、己○○、丁○○及
    癸○○於本院審理時證述屬實，並有如附表一、二所示之物
    扣案可證。
  2.又扣案如附表一編號一所示之物，經送法務部調查局以化學
    呈色法及氣相層析質譜儀分析法鑑定，結果認：送驗檢品六
    包，均含海洛因成分，合計淨重十二點二三公克，純度百分
    之八十點五四，純質淨重九點八五公克等語，有該局於九十
    六年七月二十一日出具之調科壹字第０九六二三０五六四四
    ０號鑑定書一紙在卷足憑（偵查卷(一)第一二六頁參照），扣
    案如附表一編號二所示之物，經送內政部警政署刑事警察局
    （下稱刑事局）以氣相層析質譜分析法及核磁共振分析法鑑
    定，結果認：驗前總毛重六十點二二公克，包裝塑膠袋總重
    約三點四七公克，取零點一九公克鑑定，檢出甲基安非他命
    成分，純度約百分之九十八等語，有刑事局於九十六年七月
    九日出具之刑鑑字第０九六００九五八五二號鑑定書一紙附
    卷可參（偵查卷(一)第一一七頁參照），故如附表一編號一、
    二所示之物，分別為海洛因及甲基安非他命之情無訛。
  3.從而，被告二人確實於上開時地，有向綽號「大傻」之成年
    男子，以現金十七萬一千元之代價，共同販入如附表一編號
    一所示之海洛因及如附表一編號二所示之甲基安非他命之事
    實，首堪認定。
  4.按販賣毒品罪，以行為人有營利之意圖為必要。又販賣毒品
    罪，並不以販入之後復行賣出為構成要件，但須以營利為目
    的，將毒品購入或予以賣出，有一於此，其犯罪即不得視為
    未遂（最高法院八十八年度台上字第三三五八號判決意旨參
    照），是本件之爭點為：被告二人購買如附表一編號一、二
    所示之毒品，是否基於營利之意圖所為販入毒品之行為？茲
    分述如下：
  (1)證人即臺北市政府警察局刑事警察大隊偵四隊員警壬○○於
    本院審理時證稱：九十六年四月間，我開始監聽丙○○的電
    話通聯內容，發現他打電話給他稱呼為「阿兄」、「阿嫂」
    之人，被告甲○○就是丙○○稱呼為「阿兄」之人，被告戊○○就是丙○○稱呼為「阿嫂」之人，我就去監聽被告二人
    的電話，但是因為被告二人所使用的電話太多支，一直更換
    所使用的電話號碼，所以我沒有辦法繼續監聽的動作，而丙○○與被告二人在電話中經常談論毒品的事情，通聯中談到
    「一顆要三千五」就是一克甲基安非他命三千五百元的意思
    ，「四顆是多少」、「十七加十八」則是指四克甲基安非他
    命之價錢等語屬實（本院卷第二二七、二二八頁參照）。而
    證人丙○○於本院審理時證稱：我的綽號是阿遠，我確實有
    使用過0000000000號行動電話，九十六年六月十
    六日下午五時二十七分五十六秒，我有以上開電話與被告甲○○聯繫，該次通話內容當中所講的「女孩子」，是指海洛
    因，「四顆」就是指四克的甲基安非他命，「半顆」即是指
    半克甲基安非他命，該次通話內容最後所提及「叫『阿遠』
    去外面訪價」，應該是我要跟人家接洽買賣毒品的事情，九
    十六年六月十八日晚間七時五十四分二十秒時，我有打電話
    給被告戊○○，通話內容是我要拿毒品給綽號「金龍」之人
    ，對話中的「四個」是指四克甲基安非他命，「補他一個」
    是指要還之前欠「金龍」的一克甲基安非他命之意，「再一
    個０．五」應該是指０．五克的甲基安非他命等語（本院卷
    第一九六、一九六之一頁參照）。則由證人丙○○所證其與
    被告二人通話內容當中所使用暗語之意，細譯上開二通聯內
    容，分別為：九十六年六月十六日下午五時二十七分五十
    六秒，證人丙○○去電被告甲○○，先詢問被告甲○○是否
    要販賣海洛因，旋將電話交由被告戊○○，由被告戊○○詢
    問被告甲○○販賣四克甲基安非他命及半克甲基安非他命之
    價錢要如何計算一事，被告甲○○於通話末了指示被告戊○○可叫證人丙○○去接洽買賣毒品之事；九十六年六月十
    八日晚間七時五十四分二十秒，證人丙○○去電被告被告戊○○，證人丙○○向被告戊○○告以：綽號「金龍」之人要
    購買四克甲基安非他命云云，被告戊○○即表示：其還要補
    給「金龍」之前所欠的一克甲基安非他命，另外還要再拿０
    ．五克的甲基安非他命給「金龍」之人，由其與「金龍」聯
    絡後，再與證人丙○○聯繫云云，此有證人丙○○所使用0
    000000000號行動電話監聽譯文及臺灣士林地方法
    院檢察署（下稱士林地檢署）九十六年六月十一日九六年士
    檢孝聲監（續）字第０００一五二號通訊監察書各一份在卷
    可稽（偵查卷(一)第一四０頁至第一四四頁參照）。從而，由
    被告二人於上開通話中多次提及甲基安非他命之數量、如何
    計價及是否販賣海洛因等內容以觀，足證被告二人主觀上確
    實有販賣海洛因及甲基安非他命以營利之犯意甚明。
  (2)再者，由扣案如附表一編號七所示之被告二人所使用帳冊二
    本之內容以觀，被告二人於帳冊上記載之內容格式相類似，
    均採橫式書寫方式記載，每行開頭記載人名或綽號，後面則
    或有單純記載數字，或有數字之加總，或有提及關於物品重
    量之克數，或有以類似「１８０００＋１／８女＋１／４男
    」之計算方式記載等情（偵查卷(一)第四三頁至第五四頁參照
    ），而其中關於該帳冊上所記載「男」、「女」之意，亦經
    被告戊○○於檢察官偵訊時供稱：男的指安非他命，女的指
    海洛因等語明確（偵查卷(一)第八十頁參照），顯見上開帳冊
    之內容應係記載與被告二人買賣毒品之人名、綽號及買賣毒
    品之數量、金額無訛，復參以，被告戊○○並無施用毒品之
    前科，有臺灣高等法院被告前案紀錄表一份在卷可參，且其
    於本次查獲時所採集之尿液，經警送臺灣尖端先進生技醫藥
    股份有限公司以酵素免疫分析法初步檢驗，結果發現：安非
    他命類及鴉片類均呈陰性反應，有該公司九十六年七月四日
    出具之濫用藥物檢驗報告一紙在卷足憑（偵查卷(一)第一二一
    四頁參照），足見被告戊○○並無施用毒品之習慣，從而被
    告戊○○並無為己施用而購買海洛因或甲基安非他命之可能
    ，雖被告戊○○辯稱：其係為被告甲○○記載施用毒品之數
    量云云，然被告甲○○並無施用海洛因之習慣（詳如後述）
    ，詎其竟於上開帳冊內記載關於海洛因及甲基安非他命買賣
    之數量及金額，益證其有販賣上開毒品以營利之主觀犯意，
    至為灼然。
  (3)再查，被告甲○○雖於八十八年間及九十六年間，因施用第
    二級毒品而經臺灣士林地方法院二次裁定送觀察勒戒，並曾
    於八十八年五月十二日，因無繼續施用毒品之傾向，經士林
    地檢署檢察官以八十八年度偵緝字第二七六號不起訴處分書
    為不起訴處分等情，有臺灣高等法院被告前案紀錄表及上開
    不起訴處分書各一份在卷可查，而被告甲○○於本件查獲時
    經警採集尿液送臺灣尖端先進生技醫藥股份有限公司以酵素
    免疫分析法初步檢驗，及氣相層析質譜儀法確認檢驗，結果
    發現：甲基安非他命類呈陽性反應，鴉片類則呈陰性反應之
    情，有該公司九十六年七月六日出具之濫用藥物檢驗報告一
    紙在卷足憑（本院卷第二八八頁參照），足見被告甲○○並
    無施用海洛因之習慣，則其此次購買海洛因之目的顯非供己
    施用甚明，又被告甲○○雖有施用甲基安非他命之習慣，然
    其竟以十餘萬元之代價，一次販入多達將近六十公克甲基安
    非他命，參照行政院衛生署管製藥品管理局八十八年十月十
    九日管檢字第八一０一七號函示，依文獻記載，正常人一天
    安非他命單次使用量超過二百毫克，即有致命可能；數小時
    內大量使用，於體內可產生累積現象而導致中毒或死亡；是
    以其所購入上開甲基安非他命之數量以觀，亦難認其僅係為
    供己施用而購入如此大量之甲基安非他命，故被告甲○○其
    所辯：係為供己施用而購買如附表一編號一、二所示之毒品
    云云，顯非事實，難以採信，則被告甲○○既非為供己施用
    ，竟購入如附表一編號一、二所示之海洛因及甲基安非他命
    ，益證其主觀上係基於意圖販賣以營利之犯意而販入之。
  (4)綜合前述證人壬○○、丙○○之證述、電話監聽譯文一份、
    扣案如附表一編號一、二所示之海洛因、甲基安非他命、如
    附表一編號七所示之帳冊，及客觀上為販賣毒品所用之如附
    表一編號五、六所示之電子秤、分裝袋等物參互判斷，被告
    二人於上開時地，向「大傻」販入如附表一編號一、二所示
    之海洛因及甲基安非他命時，其主觀上確實基於意圖販賣以
    營利之犯意而為之，揆諸前開判決意旨，其二人所為販賣海
    洛因及甲基安非他命之行為即已既遂。
  (5)綜上所述，本件事證明確，被告二人所為上開辯解，均不足
    採，渠二人之犯行堪以認定。
二、論罪科刑之法律適用：
  (一)按海洛因為毒品危害防制條例第二條第二項第一款所列之第
    一級毒品，甲基安非他命為同條例第二條第二項第二款所列
    之第二級毒品。查被告甲○○、戊○○基於販賣以營利之意
    圖，而販入如附表一編號一所示之海洛因及如附表一編號二
    所示之甲基安非他命之行為，核其二人所為，均係犯毒品危
    害防制條例第四條第一項之販賣第一級毒品罪及同條例第四
    條第二項之販賣第二級毒品罪。其二人持有海洛因及甲基安
    非他命之低度行為，已分別為販賣海洛因及甲基安非他命之
    高度行為所吸收，不另論罪。又被告二人一販入行為，同時
    觸犯販賣第一級毒品罪及販賣第二級毒品罪，均為想像競合
    犯，均依刑法第五十五條之規定，各應從重之販賣第一級毒
    品罪處斷。公訴意旨認被告二人所犯上述二罪間，應予分論
    併罰，尚有未洽，併此敘明。又被告甲○○及戊○○間有犯
    意聯絡及行為分擔，為共同正犯。
  (二)按販賣第一級毒品罪之法定刑為「死刑或無期徒刑；處無期
    徒刑者，得併科新臺幣一千萬元以下罰金」，然同為販賣第
    一級毒品之人，其原因動機不一，犯罪情節未必盡同，或有
    大盤毒梟者，亦有中、小盤之分，甚或僅止於吸毒者友儕間
    為求互通有無之有償轉讓者亦有之，其販賣行為所造成危害
    社會之程度自屬有異，法律科處此類犯罪，所設之法定最低
    本刑卻同為「無期徒刑，得併科新臺幣一千萬元以下罰金」
    ，不可謂不重。於此情形，倘依其情狀處以有期徒刑，即足
    以懲儆，並可達防衛社會之目的者，自非不可依客觀之犯行
    與主觀之惡性二者加以考量其情狀，是否有可憫恕之處，適
    用刑法第五十九條之規定酌量減輕其刑，期使個案裁判之量
    刑，能斟酌至當，符合比例原則。本件被告甲○○及戊○○
    方販入海洛因及甲基安非他命，未及轉手賣出，即為警查獲
    ，其販賣毒品之數量非鉅，以其情節論，惡性尚非重大不赦
    ，只因一時貪念，致罹法定刑為死刑或無期徒刑之重典，相
    對於長期大量販賣毒品之大毒梟而言，被告二人對社會治安
    及國民健康之危害較小，倘亦處以死刑或無期徒刑，不免過
    苛，且無從與前開大毒梟之惡行有所區隔，是其犯罪情狀在
    客觀上足以引起一般人之同情，情節尚堪憫恕，若處以法定
    最低度之刑，猶嫌過重，爰各依刑法第五十九條規定減輕其
    刑，故死刑減輕者，為無期徒刑；無期徒刑減輕者，為二十
    年以下十五年以上有期徒刑；罰金刑減輕至其刑二分之一。
  (三)爰審酌被告二人均正值壯年，不思以正途取財，竟共同販賣
    海洛因及甲基安非他命供人施用以牟利，戕害他人身心健康
    ，其二人犯後復均否認犯行，不思悔改，惟本案僅販入一次
    ，復未及賣出等一切情狀，分別量處如主文所示之刑。
  (四)扣案如附表一編號一、二所示之物，經鑑驗後，分別含有海
    洛因及甲基安非他命成分無訛，已如前述，應依毒品危害防
    制條例第十八條第一項前段之規定，不問屬於犯人與否，均
    由本院予以宣告沒收銷燬之。又扣案如附表一編號三、四所
    示、用以包裹上開海洛因及甲基安非他命之外包裝袋六只及
    八只，係用於包裹毒品，防止其裸露、潮濕，便於攜帶之用
    ，以及扣案如附表一編號五至七所示之物，均係供被告二人
    為本件販賣海洛因及甲基安非他命所用之物，爰均依毒品危
    害防制條例第十九條第一項規定，由本院宣告沒收之。
  (五)至扣案如附表二編號一所示之物，經送法務部調查局鑑定，
    結果未發現含法定毒品成分乙節，有上開法務部調查局鑑定
    書一紙在卷足參，又扣案如附表二編號二、三所示之物，雖
    分別為被告二人所有，然乏證據證明該等物品係供其二人為
    本件販賣海洛因及甲基安非他命所用之物，且均非違禁物，
    爰均不為沒收之諭知。
貳、無罪部分－即被訴販賣第二級毒品予丙○○及辛○○部分：
一、公訴意旨另以：被告甲○○與被告戊○○為同居關係，共同
    出屋在臺北縣淡水鎮○○○路○段二一二巷三二號十三樓，
    渠等明知安非他命為毒品危害防制條例第二條第二項第二款
    所規定之第二級毒品，依法不得販賣，竟共同基於販賣第二
    級毒品安非他命（下稱安非他命）之犯意，自九十六年三月
    間起至同年六月間止，在上開租屋處、臺北市○○區○○街
    二五一巷十三號一樓辛○○住處，以每公克二千元至二千六
    百元之代價，販賣安非他命與丙○○及辛○○，因認被告甲○○及被告戊○○共同涉犯毒品危害防制條例第四條第二項
    之販賣第二級毒品罪嫌等語。
二、按犯罪事實應依證據認定之，無證據不得認定其犯罪事實。
    又不能證明被告犯罪者，應諭知無罪之判決，刑事訴訟法第
    一百五十四條第二項、第三百零一條第一項分別定有明文。
    再按，事實之認定，應憑證據，如未能發現相當證據，或證
    據不足以證明，自不能以推測或擬制之方法，為裁判基礎；
    且認定不利於被告之事實須依積極證據，苟積極證據不足為
    不利於被告事實之認定時，即應為有利於被告之認定；另認
    定犯罪事實所憑之證據，雖不以直接證據為限，間接證據亦
    包括在內，然無論直接證據或間接證據，其為訴訟上之證明
    ，須於通常一般之人均不致有所懷疑，而得確信其為真實之
    程度者，始得據之為有罪之認定，倘其證明尚未達到此一程
    度，而有合理之懷疑存在，無從使事實審法院得有罪之確信
    時，即應由法院為諭知被告無罪之判決（最高法院四十年臺
    上字第八六號、三十年上字第八一六號、七十六年臺上字第
    四九八六號判例參照）。
三、本件公訴人認被告甲○○及戊○○涉犯販賣第二級毒品罪嫌
    ，無非以證人丙○○、辛○○於士林地檢署接受訊問時之證
    述、丙○○所使用0000000000號行動電話監聽譯
    文一份資為論據。
四、被告甲○○及戊○○於本院審理時，均否認有何販賣第二級
    毒品之犯行，被告甲○○辯稱：我是與丙○○、辛○○一同
    施用安非他命等語，被告戊○○則以：是丙○○帶毒品來與
    被告甲○○一同施用，我不認識辛○○等語置辯。
五、經查：
  (一)證人丙○○於士林地檢署偵查九十六年度偵字第八０七九號
    案件，九十六年六月二十九日接受檢察官偵訊時證稱：我從
    九十六年年初到同年六月之間，分別向被告甲○○購買七次
    安非他命，向被告戊○○購買三次安非他命，大約以每五公
    克一萬三千元左右的代價購買，購買的地點是我位於中山北
    路一段十三樓租屋處，我是和被告二人住在一起等語（士林
    地檢署九十六年度偵字第八０七九號卷第八五頁參照），又
    於九十六年七月十九日接受檢察官偵訊時證稱：我是在九十
    六年農曆年後至同年五、六月間，分別向被告甲○○購買七
    次安非他命，向被告戊○○購買三次安非他命，我購買毒品
    時，被告二人都在，大約以每五公克一萬三千元至一萬五千
    元的代價購買，購買的地點有時是我去被告二人位在淡水中
    正一路的租屋處，有時是約在外面購買的等語（同上偵查卷
    第一二六頁參照）；詎證人丙○○於本院九十七年五月六日
    審理時證稱：我並沒有向被告二人購買過毒品，我之前在士
    林地檢署作證時，意識不是很清楚，我所購買的毒品來源都
    是一位綽號「空董」之人等語（本院卷第一九五、一九六頁
    參照），是證人丙○○前後供述兩歧，經本院詰問乃堅稱並
    未向被告二人購買毒品，就其先前雖稱：係向被告二人購買
    毒品云云，然未能明確指出購買毒品之數量、價格，且就購
    買毒品之地點亦證述不相一致，顯有瑕疵可指。至證人丙○○與被告甲○○、戊○○雖曾於九十六年四月間以電話相互
    聯繫關於毒品之事宜，有上開電話監聽譯文一份在卷可參，
    然究其通聯之內容，或為被告二人與證人丙○○討論安非他
    命販賣之價格，或為綽號「金龍」之人欲購買毒品之情事，
    詳如前述，證人丙○○於上開電話通聯中，並無向被告二人
    表示購買毒品之意，亦無約定毒品交易之地點、數量、金額
    等情事，尚難以上開電話監聽譯文內容證明證人丙○○曾有
    向被告二人購買安非他命之事實。
  (二)證人辛○○於士林地檢署偵查九十六年度偵字第八０七九號
    案件，九十六年六月二十九日接受檢察官偵訊時證稱：九十
    六年四、五月間，被告甲○○到我家修電腦，我跟被告甲○○買安非他命，價格是一公克二千元，我那時買了一萬四千
    元，九十六年五月份，我和綽號「小潔」的女子一起出錢向
    被告甲○○購買毒品，我們合買二公克，由被告甲○○拿安
    非他命到我家給我等語（士林地檢署九十六年度偵字第八０
    七九號卷第九十頁參照）；又於九十六年七月十九日接受檢
    察官偵訊時證稱：被告甲○○跟他女朋友一起到我家修電腦
    之前，我打電話給被告甲○○，順便跟他說我要買五公克安
    非他命，後來被告二人到我家時，被告戊○○就把毒品給我
    ，我把一萬元交給被告甲○○，被告甲○○當場交給被告戊○○等語（同上偵查卷第一一二、一一三頁參照）。則依證
    人辛○○先前證稱：安非他命一公克二千元，我那時向被告
    甲○○買了一萬四千元云云，以此推算，其所購買安非他命
    之數量應為七公克，詎其嗣後改稱：我向被告甲○○購買五
    公克安非他命，被告戊○○就把毒品給我，我把一萬元交給
    被告甲○○云云，是其就購買毒品之數量、金額，前後所述
    即有相互矛盾之處，再者，其先前僅供稱：係向被告甲○○
    購買云云，復改稱：被告二人一同前來其住處，由被告戊○○交付毒品，其乃將現金交付予被告甲○○云云，則就其購
    買毒品之情形，前後供述亦不相符合，則其所為上開證述，
    是否屬實，即非無疑。
  (三)從而，公訴人所指被告二人販賣第二級毒品予丙○○、辛○○之犯行，既僅有證人丙○○、辛○○之證述為憑，而其二
    人所為之證述復有前開瑕疵可指，即不能徒憑證人丙○○、
    辛○○不實之證述，遽入人於罪。
六、綜上所述，本件依公訴人所舉之證據，尚不足以證明被告甲○○及戊○○有販賣第二級毒品予丙○○及辛○○之行為，
    此外，復查無其他積極證據足證被告二人有何上述販賣第二
    級毒品予丙○○及辛○○之犯行，揆諸前開說明，此部分既
    不能證明被告二人犯罪，即應就此部分為被告二人無罪之諭
    知。
據上論斷，應依刑事訴訟法第二百九十九條第一項前段、第三百
零一條第一項，毒品危害防制條例第四條第一項、第二項、第十
八條第一項前段、第十九條第一項，刑法第十一條前段、第二十
八條、第五十五條、第五十九條，判決如主文。
案經檢察官呂俊儒到庭執行職務。
中    華    民    國    97    年    9     月    19    日
                  刑事第九庭審判長法  官  林怡秀
                                  法  官  葉珊谷
                                  法  官  徐淑芬
本件正本證明與原本無異。
如不服本判決，應於判決送達後十日內，向本院提出上訴狀。
                                  書記官  張汝琪
中    華    民    國    97    年    9     月    19    日
附表一：
┌──┬───────┬────┬───────────┐
│編號│物品名稱      │數量    │贓證物品清單編號      │
├──┼───────┼────┼───────────┤
│ 一 │第一級毒品海洛│共陸包（│臺北地檢署九十六年度青│
│    │因            │合計淨重│保管字第四六三號編號１│
│    │              │拾貳點貳│                      │
│    │              │公克）│                      │
├──┼───────┼────┼───────────┤
│ 二 │第二級毒品甲基│共捌包（│臺北地檢署九十六年度紅│
│    │安非他命      │驗前總毛│保管字第六三三號編號１│
│    │              │重陸拾點│                      │
│    │              │貳貳公克│                      │
│    │              │，包裝塑│                      │
│    │              │膠袋總重│                      │
│    │              │約點肆│                      │
│    │              │柒公克，│                      │
│    │              │驗前總純│                      │
│    │              │質淨重伍│                      │
│    │              │拾伍點陸│                      │
│    │              │壹公克）│                      │
├──┼───────┼────┼───────────┤
│ 三 │上開海洛因之外│陸只    │臺北地檢署九十六年度青│
│    │包裝袋        │        │保管字第四六三號編號１│
├──┼───────┼────┼───────────┤
│ 四 │上開甲基安非他│捌只    │臺北地檢署九十六年度紅│
│    │命之外包裝袋  │        │保管字第六三三號編號１│
├──┼───────┼────┼───────────┤
│ 五 │電子秤        │壹個    │臺北地檢署九十六年度藍│
│    │              │        │保管字第一九三一號編號│
│    │              │        │１                    │
├──┼───────┼────┼───────────┤
│ 六 │分裝袋        │拾貳個  │同上編號２            │
├──┼───────┼────┼───────────┤
│ 七 │帳冊          │貳本    │同上編號３、４        │
└──┴───────┴────┴───────────┘
附表二：
┌──┬───────┬────┬───────────┐
│編號│物品名稱      │數量    │贓證物品清單編號      │
├──┼───────┼────┼───────────┤
│ 一 │白色粉末      │壹包（淨│臺北地檢署九十六年度青│
│    │              │重貳．貳│保管字第四六三號編號１│
│    │              │貳公克）│                      │
├──┼───────┼────┼───────────┤
│ 二 │行動電話      │柒支    │臺北地檢署九十六年度藍│
│    │              │        │保管字第一九三一號編號│
│    │              │        │５                    │
├──┼───────┼────┼───────────┤
│ 三 │現金          │新臺幣貳│臺北地檢署九十六年度紅│
│    │              │萬玖仟元│保管字第五三一號編號１│
└──┴───────┴────┴───────────┘
附錄本案所犯法條全文
毒品危害防制條例第四條
製造、運輸、販賣第一級毒品者，處死刑或無期徒刑；處無期徒
刑者，得併科新臺幣一千萬元以下罰金。
製造、運輸、販賣第二級毒品者，處無期徒刑或七年以上有期徒
刑，得併科新臺幣七百萬元以下罰金。
製造、運輸、販賣第三級毒品者，處五年以上有期徒刑，得併科
新臺幣五百萬元以下罰金。
製造、運輸、販賣第四級毒品者，處三年以上十年以下有期徒刑
，得併科新臺幣三百萬元以下罰金。
製造、運輸、販賣專供製造或施用毒品之器具者，處一年以上七
年以下有期徒刑，得併科新臺幣一百萬元以下罰金。
前五項之未遂犯罰之。


司法院資訊處製作；財團法人民間司法改革基金會備份。
